臺灣臺北地方法院民事判決　　　　　　　　　　　九十二年度重訴字第一八四一號
　　原　　　告　Ｃ○○
　　　　　　　　天○○
　　　　　　　　Ｂ○○
　　　　　　　　卯○○
　　　　　　　　黃○○
　　　　　　　　丙○○
　　　　　　　　地○○
　　　　　　　　辰○○
　　　　　　　　乙○○
　　　　　　　　Ｆ○○
　　　　　　　　宇○○
　　　　　　　　壬○○
　　　　　　　　戊○○
　　　　　　　　庚○○
　　　　　　　　Ａ○○
　　　　　　　　Ｄ○○
　　　　　　　　寅○○
　　　　　　　　Ｅ○○
　　　　　　　　辛○○
　　　　　　　　己○○
　　　　　　　　酉○○
　　　　　　　　戌○○
　　　　　　　　Ｇ○○
　　　　　　　　丑○
　　　　　　　　巳○○
　　　　　　　　玄○○
　　　　　　　　子○○
　　　　　　　　申○○
　　　　　　　　宙○○
　　　　　　　　癸○○
　　　　　　　　午○○
　　　　　　　　亥○○
　　　　　　　　未○○
　　　　　　　　甲○○
　　右三十四人共同
　　訴訟代理人　陳居亮律師
　　被　　　告　中國力霸股份有限公司
　　法定代理人　丁○○○
　　訴訟代理人　紀鎮南律師
當事人間請求返還價金事件，本院於九十三年一月九日言詞辯論終結，判決如下：
    主    文
被告應給付原告各如附表編號一至三十四「請求款項」欄所示金額，及均自民國九十
二年十一月二十日起至清償止，按年息百分之五計算之利息。
訴訟費用由被告負擔。
本判決Ｃ○○、丙○○、戊○○、庚○○、酉○○勝訴部分得假執行；其餘原告各以
如附表「原告應供擔保金額」欄所示金額分別為被告供擔保後，得假執行；被告如以
附表編號一至三十四「被告應供擔保金額」欄所示金額分別為原告供擔保後，得免為
假執行。
    事    實
甲、原告方面：
壹、聲明：除擔保金額外如主文所示。
貳、陳述：
一、緣原告等人各於如起訴狀附件二所示之簽約日期與被告就坐落台中市○○區○○
    段四八四地號等土地上之台中市力霸國家別墅（以下稱為系爭房屋、土地）簽訂
    「力霸國家別墅房地買賣契約書」其中關於買賣總價金、約定自備款、已付自備
    款等等資料，均如起訴狀附件二及附件三所示。由於被告銷售之各該房地有私有
    面積坪數短少、未合法申請興建游泳池、房屋漏水、滲水、裂縫及建材不符等等
    瑕疵，且被告之廣告又誇大不實，並於原告屢次請修補之後，或為被告仍不修補
    、或為瑕疵無法修補，以致於原告不得不於民國八十二年十一月十五日對被告為
    解除買賣契約之意思表示。同此之際，被告則自八十二年十二月四日起至八十三
    年六月二十九日止亦分別對原告等人亦為解除各該買賣契約之意思表示，被告並
    援引系爭買賣契約書第十一條關於「甲方（即原告）若不按時繳付各期房地價款
    ．．．逾期三十日經乙方（即被告）仍不繳付時，即任由乙方逕行解除本契約，
      甲方已繳付之全部價款均充作違約金及對乙方之損害賠償．．．」之規定，而
      主張沒收各該原告已繳付之全部價金。
二、嗣原告以系爭買賣契約業經原告解除為由而對被告提起請求返還價金之訴訟，惟
    先後經本院八十三年度重訴字第一一二號判決、台灣高等法院八十五年度重上字
    第五一二號判決、最高法院八十八年度台上字第五七四號判決、台灣高等法院八
    十八年度重上更（一）字第七０號判決、最高法院九十一年度台上字第二三五二
    號判決、及台灣高等法院九十一年度重上更（二）字第一六三號判決，以原告只
    能主張減少價金不得主張解除契約云云為由，而判決駁回原告之訴。
三、按於上開判決中，本院及台灣高等法院於判決理由中均提及前揭被告所為之解約
    意思表示為有效，各該系爭買賣契約均已為被告解除在案云云。由是之故，原告
    乃據此提起本件訴訟。由於各該系爭買賣契約既經被告解除，被告並又主張沒收
    原告已繳付之全部價金，是故原告特為主張前揭系爭買賣契約第十一條中所約定
    之「甲方（即原告）已繳付之全部價款均充作違約金及對乙方（即被告）之損害
    賠償」云云者，該項約定之違約金額顯然過高，是故原告爰依據民法第二百五十
    二條之規定以下述事實及理由向本院聲請予以酌減，並請求將違約金過高之部份
    返還原告。
參、證據：
原證一、買賣契約書影本一份。
原證二、本院八十三年度重訴字第一一二號判決影本一份。
原證三、台灣高等法院八十五年度重上字第五一二號判決影本一份。
原證四、最高法院八十八年度台上字第五七四號判決影本一份。
原證五、台灣高等法院八十八年度重上更（一）字第七０號判決影本一份。
原證六、最高法院九十一年度台上字第二三五二號判決一份。
原證七、台灣高等法院九十一年度重上更（二）字第一六三號判決正本一份。
原證八、台中高分院八十一年度重上字第三四號影本一件。
原證九、台灣高等法院八十五年度重上字二七０號及最高法院八十六年度台上字第三
        ０四０號判決影本各一份。
原證十、買賣契約書範本節本一份。
原證十一、本院八十三年度重訴字第一一二號判決影本一份。
原證十二、本院九十一年度訴字第一九一三號民事判決影本一份。
原證十三、最高法院九十年度台上字第二一九九號民事裁定正本。
原證十四、本院九十一年度訴字第一九一三號民事判決影本一份影本一份。
原證十五、台灣高等法院九十一年度上易字第八九一號民事判決影本一份。
原證十六、本院九十一年度重訴第二○六四號判決正本。
原證十七、台灣高等法院九十二年度上字第二七號判決正本正本。
乙、被告方面：
壹、聲明：原告之訴及假執行之聲請均駁回。如受不利之判決願供擔保請准免為假
    執行。
貳、陳述：
一、依雙方所簽訂之系爭房地買賣契約第五條規定：「本約買賣房屋之施工標準，依
    照主管建築機關核准之圖說為準．．．。」，被告所興建之系爭力霸國家別墅，
    其中Ｂ棟部分（即原告起訴狀附件二編號一十一原告Ｃ○○等十一人所購棟別）
    ，已於八十一年一月二十九日取得台中市政府工務局所核發之中工建使字第一六
    七號使用執照，另Ｈ棟部分（即起訴狀附件二編號十二之廿七原告壬○○等十六
    人所購棟別），亦已於八十一年一月二十八日取得台中市政府工務局所核發之中
    工建使字第一五七號使用執照，另Ｉ棟部分（即起訴狀附件二編號二十八之三十
    四原告申○○等七人所購棟別），亦已於八十一年一月二十八日取得台中市政府
    工務局所核發之中工建使字第一五六號使用執照，依建築法第七十條第一項前段
    規定：「建築工程完竣後，應由起造人會同承造人及監造人申請使用執照。直轄
    市、縣（市）（局）主管建築機關應自接到申請之日起，十日內派員查驗完竣。
    其主要構造、室內隔間及建築物主要設備等與設計圖相符者，發給使用執照」，
    又前開使用執照上記載：「右列建築物經查依核准圖說建築完竣茲檢附竣工圖乙
    份，准予給照使用。」足証被告確係依主管建築機關核准之圖說施工，並無違反
    雙方所簽訂之系爭房地買賣契約第五條（一）之規定。
二、依原告起訴狀「附件二」統計，原告等各人已繳納之自備款，佔買賣總價款之百
    分比均不及百分之三十，其明細如附表一力霸國家別墅Ｃ○○等卅四人（卅三戶
  訴訟戶已繳自備款及欠繳款明細表（被証二）所示。
三、原告等三十四人在系爭房屋興建完成，並在被告已依法取得上開使用執照後卻以
    被告所興建之「力霸國家別墅」有私有面積不足，未合法申請興建游泳池房屋漏
    水滲水裂縫及建材不符等瑕疵為由，拒絕依約履行繳款義務，屢經催告，原告等
    均置之不理，被告乃於八十二年十二月四日起至八十三年六月二十九日止，分別
    以郵局存証信函對原告等為解除契約之意思表示（參照原告起訴狀第三頁第三行
    倒數第三字至第八行），並依系爭房地買賣契約第十一條規定，將原告等已繳付
    之全部價款依法沒收，均充作違約金及對被告之損害賠償。
四、原告等卅四人已違約在先，無權對被告解除買賣契約，故在八十二年十一月十五
    日雖以台中五十五支郵局存証信函第三六四號對被告表示解除買賣契約，並於與
    訴外人Ｃ○○等六十七人（含本件原告等卅四人在內）向鈞院民事庭起訴，請求
    返還價金，案經鈞院認定原告等解除契約不合法，依法不生解除契約之效力，而
    被告對原告等所為解除契約合法，依約將原告等已繳付之款項沒收充作違約金及
    對被告之損害賠償為有理由，於八十五年九月二十三日以八十三年度重訴字第一
    一二號判決「原告之訴及假執行之聲請均駁回，訴訟費用由原告負擔。」在案（
    原証二）原告等不服鈞院該案第一審判決，向台灣高等法院提起上訴，案經該法
    院民事庭於以八十五年度重上字第五一二號判決：「上訴及追加之訴駁回，第二
    審訴訟費用由上訴人負擔」在案（原証三）原告等卅四人不服，並上訴最高法院
  ，經最高法院發回更審後，台灣高等法院八十八年度重上更一字第七０號仍為原
    告等敗訴判決（原証五），原告等卅四人仍不服，再上訴最高法院，經最高法院
    再發回更審後，台灣高等法院九十一年度重上更二字第一六三號仍為原告等敗訴
    判決（原証七），原告等卅四人收受該事件更審敗訴判決送達後，於法定期間內
    均未提起上訴致本件原告等卅四人前揭另案請求被告返還價金訴訟事件因而敗訴
    確定，而原告等已繳納之自備款部分，既經被告依法催告並解除買賣契約，將原
    告等已繳之價金沒收在案，原告等自不得再請求被告返還價金，原告等之請求顯
    然無理由，自不應准許。
六、原告等依民法第二百五十二條之規定請求酌減違約金，顯然無理由：
（一）原告等在本件民事起訴狀事實及理由三中已自認違約在先，而另案請求被告返
      還價金事件（即鈞院八十三年度重訴字第一一二號、台灣高等法院八十五年度
      重訴字第五一二號、台灣高等法院八十八年度重上更一字第七０號、台灣高等
      法院九十一年度重上更二字第一六三號），業經判決原告等敗訴確定，其指摘
      系爭房屋有瑕疵等各節顯非事實，自不足採信。
（二）依系爭房地買賣契約書第十一條約定：「甲方（指原告）若不按時繳付各期房
      地價款，自應繳日之第五日起，按日息千分之一計算滯納金，逾期三十日經乙
      方催告仍不繳付時，即任由乙方（指被告）逕行解除契約，甲方已繳付之全部
      價款均充作違約金及對乙方之損害賠償，甲方不得請求乙方退還，房地由乙方
      收回自行處分，甲方絕無異議。」顯見上開契約條款，除係賠償額預定違約金
      外，並兼具懲罰性違約金兩種性質。
七、被告所受之損害：
（一）關於跌價損失部分：原告等因違約拒絕付清其餘尾款，業經被告依法解除系爭
      房地買賣契約，並沒收原告等已付價金，既係因可歸責於原告等違約之事由所
      致，有關系爭房地再出售後，致被告所受之跌價損失，自應由原告等負擔。
（二）關於利息損失部分：原告等應繳之自備款部分，均未繳足，而銀行貸款部分，
      依系爭房地買賣契約書第八條規定，原告等「應配合貸款機構規定隨時協辦一
      切手續，不得拖延，如貸款總額核減或金融機構基於法令規定停辦貸款，甲方
      願於接獲乙方（指被告）通知之日起十天內以現金一次向乙方補足或繳清應繳
      款項」，系爭房地因原告等拒絕繳納自備款，並拒絕配合辦理銀行貸款，迄未
      繳清前開契約條款所規定應繳之款項，致被告無法收清原告等應繳之全部款項
      ，此部分之遲延利息自應由原告等負擔，應無疑義。
（三）關於出售佣金損失部分：　被告出售佣金損失係因原告等違約之可歸責事由所
      致，此部分之損害，亦應由原告等負擔。
八、被告所失利益：查財政部公布之七十九年度至八十八年度「營利事業各業所得額
    標準及同業利潤標準」中有關「房屋興建投資」部分之投資純利率列述如下，有
    財政部台北市國稅局大安稽徵所八十九年五月五日財北國稅大安審字第八九０一
    ０九九三號函附件淨利率資料共十紙可按（被証五）。
  ┌────┬────┬─────┬────┬─────┬────┐
  │   編號 │  年度  │ 純利率   │    編號│   年度   │  純利率│
  ├────┼────┼─────┼────┼─────┼────┤
  │   １   │  79年  │ 16％     │    ６  │   84年   │  14％  │
  ├────┼────┼─────┼────┼─────┼────┤
  │   ２   │  80年  │ 16％     │    ７  │   85年   │  14％  │
  ├────┼────┼─────┼────┼─────┼────┤
  │   ３   │  81年  │ 16％     │    ８  │   86年   │  14％  │
  ├────┼────┼─────┼────┼─────┼────┤
  │   ４   │  82年  │ 15％     │    ９  │   87年   │  14％  │
  ├────┼────┼─────┼────┼─────┼────┤
  │   ５   │  83年  │ 15％     │   １０ │   88年   │  14％  │
  └────┴────┴─────┴────┴─────┴────┘
      由上述「房屋興建投資」業各年度同業利潤標準顯示，八十一年度房屋興建投
      資同業利潤純利率為百分之十六，原告等如依約繳付剩餘買賣價金，被告於八
      十一年度可獲取原告等購買系爭房地買賣總價金百分之十六純利潤。因原告等
      違約之可歸責事由所致，造成被告所受此部分之營業利潤損失如附表二、力霸
      國家別墅Ｃ○○等卅四人（卅三戶）系爭房地解約再售出被告所受損失明細表
      營業利潤損失欄所列，自應由原告等負擔。
參、證據：
被證一、被証一中工建使字第一六七號第一五六號第一五七號使用執照影本各一份。
被證二、附表一力霸國家別墅Ｃ○○等卅四人卅三戶訴訟戶已繳自備款及欠繳款明細
        表一影本紙。
被證三、附表二力霸國家別墅Ｃ○○等卅四人卅三戶系爭房地解約再售出被告所失損
        失明細表影本一紙。
被證四、附表三力霸國家別墅Ｃ○○等卅四人卅三戶系爭房地解約時被告所受利息損
        失明細表影本一紙。
被證五、財政部公布七十九年度至八十八年度營利事業各業所得額標準及同業利潤標
        準影本各一份。
被證六、本院八十五年度訴字第二一０號陳淑惠請求酌減違約金事件民事判決影本一
        份。
被證七、Ｃ○○等四十一人催告給付尾款暨解除契約一覽表影本一份。
被証八、委託銷售企劃顧問合約書影本一份。
    理     由
一、兩造不爭執之事實：
（一）原告Ｃ○○等三十四人於起訴狀附表所示之簽約日期與被告簽訂「力霸國家別
      墅房地買賣契約書」，購買被告所興建之系爭房地，契約總價款、約定自備款
      、已繳自備款等各項金額，均與起訴狀附表二所示內容相符。
（二）系爭房屋Ｂ棟部分（即原告起訴狀附件二編號一至十一原告Ｃ○○等十一人所
      購棟別），已於八十一年一月二十九日取得台中市政府工務局所核發之中工建
      使字第一六七號使用執照，另Ｈ棟部分（即起訴狀附件二編號十二至二十七原
      告壬○○等十六人所購棟別），亦已於八十一年一月二十八日取得台中市政府
      工務局所核發之中工建使字第一五七號使用執照，另Ｉ棟部分（即起訴狀附件
      二編號二十八至三十四原告申○○等七人所購棟別），亦已於八十一年一月二
      十八日取得台中市政府工務局所核發之中工建使字第一五六號使用執照。
（三）於系爭房屋興建完成並取得使用執照後，原告等以房屋私有面積不足、未合法
      申請興建游泳池、房屋漏水、滲水、裂縫及建材不符等為由，拒絕履行繳款義
      務，被告於八十二年十二月四日起至八十三年六月二十九日止，分別以郵局存
      証信函對原告等為解除契約之意思表示。原告等則在八十二年十一月十五日以
      台中五十五支郵局存証信函第三六四號對被告表示解除買賣契約，並向本院民
      事庭起訴，請求返還價金，經本院認定原告等解除契約不合法，依法不生解除
      契約之效力，而認被告對原告等所為解除契約合法，依約將原告等已繳付之款
      項沒收充作違約金及對被告之損害賠償為有理由以八十三年度重訴字第一一二
      號判決駁回原告之訴。嗣經台灣高等法院以八十五年度重上字第五一二號判決
      、八十八年度重上更一字第七０號判決、九十一年度重上更二字第一六三號判
      決駁回上訴確定。
二、按「甲方（即原告）若不按時繳付各期房地價款，自應繳日之第五日起，按日息
    千分之計算滯付金，逾期三十日經乙方催告仍不繳付時，即任由乙方（即被告）
    逕行解除本契約，甲方已繳付之全部價款均充作違約金及對乙方之損害賠償，甲
    方不得請求乙方退還，房地由乙方收回自行處分，甲方決無異議。」，為兩造買
    賣契約第十一條所明定，原告等未依約定期限辦理貸款交付價金，經被告催告仍
    不給付，被告依前開約定解除系爭房屋買賣契約，經本院八十三年度重訴字第一
    一二號判決、台灣高等法院以八十五年度重上字第五一二號判決、八十八年度重
    上更一字第七０號判決、九十一年度重上更二字第一六三號判決確認為合法，有
    該判決書附卷可稽，被告依系爭房屋買賣契約第十一條約定，沒收原告已繳付之
    價金充作違約金，自屬於法有據。原告等於本件訴訟復主張兩造違約金之約定過
    高等語，為被告所否認，爰就兩造此項爭點分述如下：
    １、按違約金，除當事人另有規定外，視為因不履行而生損害之賠償總額；又約
        定之違約金過高者，法院得酌減至相當之數額，民法第二百五十條第二項前
        段、第二百五十二條分別定有明文。而違約金是否相當，應依一般客觀事實
        ，社會經濟狀況、當事人所受損害情形及債務人若能如期履行債務，債權人
        可得享受之一切利益為衡量酌定之標準 (最高法院四十九年台上字第八０七
        號、五十年台上字第十九號判例參照)。
    ２、系爭房屋其中Ｂ棟部分（即原告起訴狀附件二編號一至十一原告Ｃ○○等十
        一人所購棟別），已於八十一年一月二十九日取得使用執照，Ｈ棟部分（即
        起訴狀附件二編號十二至二十七原告壬○○等十六人所購棟別）及Ｉ棟部分
        （即起訴狀附件二編號二十八至三十四原告申○○等七人所購棟別），亦已
        於八十一年一月二十八日取使用執照，被告於八十一年六月間通知原告等辦
        理貸款，已如上述，如原告依約履行，被告即可收取剩餘之買賣價金，另依
        卷附財政部台北市國稅局大安稽徵所八十九年五月五日財北國稅大安審字第
        八九０一０九九三號函所檢附之「營利事業各業所得額標準及同業利潤標準
        」所示，八十一年度房屋興建投資業同業利潤純利率為百分之十六，故原告
        等如依約繳付剩餘買賣價金，則被告將取得買賣總價金約百分十六純利潤。
        另參酌行政院消費者保護委員會協調內政部制定（內政部八十五年二月十六
        日台八五內地字第八五七三六五四號函公布，八十五年八月十二日台八五內
        地字第八五八０五三一號函補充修正）預售屋買賣契約書範本第二十二條第
        二項所訂明：「買方違反第七條第二款規定者（未依約繳清期款）賣方得沒
        收依房地總價款百分之二十計算之金額。」以及本件被告已依約投入鉅額資
        金已興建完成系爭房屋，原告所繳價金占總價款比例百分之三十、不動產交
        易景氣及市場價格變化等情狀，認被告得沒收之違約金以系爭房地買賣契約
        總價金百分之二十為適當，逾此範圍部分核屬過高，原告已繳付之金額超過
        此範圍部分即如附表所示「請求款項欄」所示之價金被告應予返還。
    ３、被告雖辯稱系爭買賣契約第十一條約定兼具懲罰性違約金之性質云云，惟系
        爭買賣契約第十一條約定：「甲方（即原告）已繳付之全部價款均充作違約
        金及對乙方（即被告）之損害賠償：」，並無任何懲罰性違約金之明文約定
        ，自應認為以原告已繳付之全部價款作為其違約及債務不履行所生損害之賠
        償總額，被告尚不得另行請求原告不履行之損害賠償，是難認兩造另有懲罰
        性違約金之合意，被告此部分所辯諉無足採。又違約金之約定，雖不因契約
        之解除而隨同消滅，惟依民法第二百六十條規定之意旨推之，其因契約解除
        所生之損害，並不在斟酌之列（最高法院八十六年台上字第一０八四號民事
        判決參照）。是審酌違約金之數額是否過高，不以被告因買賣契約解除後所
        生之跌價損失、利息損失、再出售佣金損失、房屋稅支出等未來可能遭之損
        失作為審酌標準。故被告辯稱因原告拒不繳付價金致其受有跌價損失、利息
        損失、再出售佣金、房屋稅支出等情，縱屬實在，亦無庸加以審酌，被告此
        部分所辯，亦非可採。
三、綜上所述，原告依民法第二百五十二條、第二百五十九條及第一百七十九條之規
    定，請求被告返還原告等各如附表「請求款項欄」所示之價金及自起訴狀繕本送
    達翌日（九十二年十一月二十日）起至清償日止，按年息百分之五計算之法定遲
    延利息，為有理由，應予准許。
四、原告Ｃ○○、丙○○、戊○○、庚○○、酉○○部分所命給付未逾五十萬元，依
    職權宣告假執行。其餘原告及被告均陳明願供擔保聲請宣告假執行及免為假執行
    ，經核均無不合，爰分別酌定相當之擔保金額准許之。
五、結論：原告之訴為有理由，依民事訴訟法第七十八條、第三百八十九條、第三百
    九十條第二項、第三百九十二條第二項，判決如主文。
中　　　華　　　民　　　國　　九十三　　年　　　一　　　月　　 三十 　　日
                                        民事第五庭  法  官    張松鈞
正本係照原本作成
如對本判決上訴，須於判決送達後廿日內向本院提出上訴狀
中　　　華　　　民　　　國　　九十三　　年　　　一　　　月　　 三十 　　日
                                                    書記官    黃媚鵑
附錄：
民事訴訟法第三百九十二條：
法院得宣告非經原告預供擔保，不得為假執行。
法院得依聲請或依職權，宣告被告預供擔保，或將請求標的物提存而免為假執行。
依前項規定預供擔保或提存而免為假執行，應於執行標的物拍定、變賣或物之交付前
為之。
  ┌──────────────────────────────────────────┐
  │附表：　　　　　　　　　　　　　　　　　　　　　九十二年度重訴字第一八四一號　　　　│
  ├────┬─────┬────────┬──────────┬───────────┤
  │ 編  號 │  姓  名  │     請求款項   │  原告應供擔保金額  │ 被告應供擔保金額     │
  ├────┼─────┼────────┼──────────┼───────────┤
  │   1    │　Ｃ○○　│ 四十六萬元     │  免供擔保          │ 四十六萬元           │
  ├────┼─────┼────────┼──────────┼───────────┤
　│   2    │　天○○　│ 七十二萬元     │  二十四萬元        │ 七十二萬元           │
  ├────┼─────┼────────┼──────────┼───────────┤
　│   3　　│　Ｂ○○  │ 五十九萬四千元 │  十九萬元          │ 五十九萬四千元       │
　├────┼─────┼────────┼──────────┼───────────┤
　│   4　  │　卯○○　│ 七十五萬元     │  二十五萬元        │ 七十五萬元           │
  ├────┼─────┼────────┼──────────┼───────────┤
　│   5　　│　黃○○　│ 六十六萬六千元 │  二十二萬元        │ 六十六萬六千元       │
  ├────┼─────┼────────┼──────────┼───────────┤
　│   6　　│　丙○○　│ 三十六萬六千元 │  免供擔保          │ 三十六萬六千元       │
  ├────┼─────┼────────┼──────────┼───────────┤
　│   7　　│　地○○　│ 六十八萬六千元 │  二十二萬元        │ 六十八萬六千元       │
  ├────┼─────┼────────┼──────────┼───────────┤
　│   8　　│　辰○○　│ 七十萬元       │  二十三萬元        │ 七十萬元             │
  ├────┼─────┼────────┼──────────┼───────────┤
　│   9　　│　乙○○　│ 六十一萬元     │  二十萬元          │ 六十一萬元           │
  ├────┼─────┼────────┼──────────┼───────────┤
　│  10 　 │　Ｆ○○　│ 七十一萬元     │  二十三萬元        │ 七十一萬元           │
  ├────┼─────┼────────┼──────────┼───────────┤
　│  11 　 │　宇○○　│ 七十四萬四千元 │  二十四萬元        │ 七十四萬四千元       │
  ├────┼─────┼────────┼──────────┼───────────┤
　│  12 　 │　壬○○　│ 六十三萬二千元 │  二十一萬元        │ 六十三萬二千元       │
  ├────┼─────┼────────┼──────────┼───────────┤
　│  13 　 │　戊○○　│ 四十九萬元     │  免供擔保          │ 四十九萬元           │
  ├────┼─────┼────────┼──────────┼───────────┤
　│  14 　 │　庚○○　│ 十二萬四千元   │  免保擔保          │ 十二萬四千元         │
  ├────┼─────┼────────┼──────────┼───────────┤
　│  15 　 │　Ａ○○　│ 六十二萬二千元 │  二十萬元          │ 六十二萬二千元       │
  ├────┼─────┼────────┼──────────┼───────────┤
　│  16 　 │　Ｄ○○　│ 五十六萬四千元 │  十八萬元          │ 五十六萬四千元       │
  ├────┼─────┼────────┼──────────┼───────────┤
　│  17 　 │　寅○○　│ 五十八萬六千元 │  十九萬元          │ 五十八萬六千元       │
  ├────┼─────┼────────┼──────────┼───────────┤
　│  18 　 │　Ｅ○○　│ 六十萬元       │  二十萬元          │ 六十萬元             │
  ├────┼─────┼────────┼──────────┼───────────┤
　│  19 　 │　辛○○　│ 五十四萬四千元 │  十八萬元          │ 五十四萬四千元       │
  ├────┼─────┼────────┼──────────┼───────────┤
　│  20 　 │　己○○　│ 五十一萬二千元 │  十七萬元          │ 五十一萬二千元       │
  ├────┼─────┼────────┼──────────┼───────────┤
　│  21 　 │　酉○○　│ 四十萬六千元   │  免供擔保          │ 四十萬六千元         │
  ├────┼─────┼────────┼──────────┼───────────┤
　│  22 　 │　戌○○　│ 五十三萬元     │  十七萬元          │ 五十三萬元           │
  ├────┼─────┼────────┼──────────┼───────────┤
　│  23 　 │　Ｇ○○　│ 五十三萬二千元 │  十七萬元          │ 五十三萬二千元       │
  ├────┼─────┼────────┼──────────┼───────────┤
　│  24 　 │　康穎　  │ 五十三萬元     │  十七萬元          │ 五十三萬元           │
  ├────┼─────┼────────┼──────────┼───────────┤
　│  25 　 │　巳○○　│ 五十一萬六千元 │  十七萬元          │ 五十一萬六千元       │
  ├────┼─────┼────────┼──────────┼───────────┤
　│  26 　 │　玄○○　│ 五十一萬四千元 │  十七萬元          │ 五十一萬四千元       │
  ├────┼─────┼────────┼──────────┼───────────┤
　│  27 　 │　子○○　│ 六十一萬六千元 │  二十萬元          │ 六十一萬六千元       │
  ├────┼─────┼────────┼──────────┼───────────┤
　│  28 　 │　申○○　│ 七十三萬元     │  二十四萬元        │ 七十三萬元           │
  ├────┼─────┼────────┼──────────┼───────────┤
　│  29 　 │　宙○○　│ 六十九萬四千元 │  二十三萬元        │ 六十九萬四千元       │
  ├────┼─────┼────────┼──────────┼───────────┤
  │  30 　 │　癸○○　│ 七十一萬六千元 │  二十三萬元        │ 七十一萬六千元       │
  ├────┼─────┼────────┼──────────┼───────────┤
　│  31 　 │　午○○　│ 六十四萬元     │  二十一萬元        │ 六十四萬元           │
  ├────┼─────┼────────┼──────────┼───────────┤
　│  32 　 │　亥○○　│ 七十四萬元     │  二十四萬元        │ 七十四萬元           │
　│  33 　 │　未○○　│                │                    │                      │
  ├────┼─────┼────────┼──────────┼───────────┤
  │  34 　 │　甲○○  │ 七十四萬元     │  二十四萬元        │ 七十四萬元           │
  └────┴─────┴────────┴──────────┴───────────┘
